臺灣高等法院高雄分院民事判決　九十二年度上易字第二一四號
　　上　訴　人　丙○○○○○○.
　　被上 訴 人　慶豐商業銀行股份有限公司
　　法定代理人　乙○○
　　訴訟代理人　甲○○
當事人間請求清償借款事件，上訴人對於民國九十二年六月六日臺灣高雄地方法院九
十二年度訴字第九○二號第一審判決提起上訴，本院於九十三年二月二十四日言詞辯
論終結，判決如下：
    主      文
上訴駁回。
第二審訴訟費用由上訴人負擔。
    事實及理由
一、被上訴人主張：原審被告林惠瓊（未據上訴）於民國八十二年九月十六日邀同上
    訴人（借款當時原名蔡茂松）為連帶保證人，向被上訴人借款新臺幣（下同）一
    百三十三萬元，借款期限二十年，自同年十月二十七日起至一百零二年十月二十
　　七日止，按月攤還本息，約定利息為按年利率百分之十點五計算，並隨被上訴人
　　之基本放款利率變動而同時調整，另借用人不依期付息或清償本金者即喪失期限
　　利益，而視為全部到期，且遲延履行之本金或利息，除仍按上開利率計息外，其
　　逾期在六個月以內者，按上開利率百分之十，逾期超過六個月者，依上開利率百
　　分之二十加計違約金。詎原審被告林惠瓊就上開借款自九十年六月二十七日起即
　　未按期給付，按約即視為全部到期，應即將積欠之本金及其利息、違約金一次清
　　償。為此乃依消費借貸、連帶保證之法律關係提起本訴，請求判令原審被告林惠
　　瓊及上訴人應連帶給付被上訴人，及自九十年六月二十七日起至清償日止，按週
　　年利率百分之八點五計算之利息，並自九十年七月二十八日起至清償日止，其逾
　　期在六個月以內者按上開利率百分之十，超過六個月以上者按上開利率百分之二
　　十計算之違約金等語。原審判決被上訴人全部勝訴，上訴人提起上訴，被上訴人
　　於本院答辯聲明：上訴駁回。（至原審被告林惠瓊部分未據上訴，業已確定）。
二、上訴人則以：上訴人並未擔任原審被告林惠瓊之連帶保證人，而被上訴人所提借
    據及消費者貸款申請書上所留上訴人之印文，與上訴人於金融機構所留用之印鑑
    均屬不同，且簽名及用印亦均為偽造不實，被上訴人對上訴人之請求自屬無據等
    語，資為抗辯。其上訴聲明：(1)原判決廢棄。(2)被上訴人在第一審之訴及假執行
    之聲請駁回。
三、被上訴人主張原審被告林惠瓊於上開時日邀同上訴人為連帶保證人向其借款，嗣
    因遲未繳付本息而視為全部到期，尚欠一百零八萬一千一百五十二元，及其利息
    、違約金之事實，業據其提出與所述相符之借據、約定書、消費者貸款申請書、
    交易明細查詢單件為證（原審卷第七至一○頁）。上訴人則否認連帶保證部分簽
    名印章之真正，並以前揭情詞置辯。
四、惟查：系爭借款係由當時任職於被上訴人處之職員于興華對借款人及保證人本人
    辦理對保，對保時曾核對本人身分證並留下影本，借據及消費者貸款申請書之姓
    名及住址，則均由本人簽署用印乙節，業經證人于興華到庭結證在卷（原審卷第
    四一頁），並有上訴人之身分證影本在卷可憑（原審卷第四六頁）。且按私文書
    經本人或其代理人簽名、蓋章或按指印或有法院或公證人之認證者，推定為真正
    ，民事訴訟法第三百五十八條第一項定有明文。而本院將本件借據、消費者貸款
    申請書，與上訴人所表示不爭執簽名真正之高雄市小港區戶政事務所印鑑登記申
    請書、高雄縣林園鄉戶政事務所印鑑證明申請書、彰化商業銀行業務往來申請書
    、印鑑卡暨顧客資料卡、臺灣中小企業銀行印鑑卡、高雄區中小企業銀行客戶印
    鑑卡，送請法務部調查局鑑定上訴人之簽名是否相同，經以特徵比對、歸納比對
    法鑑定結果，簽名係屬相同，此有該局九十二年十二月八日調科貳字第○九二○
    ○四三二二七○號鑑定通知書附卷可稽（本院卷第九七至一○一、一○六頁）。
    是上開借據及消費者貸款申請書內上訴人之簽名既為真正，上訴人抗辯非其所簽
    云云，不足採取。則依上開規定，自應推定上訴人為連帶保證人之簽名為真正。
    參之上訴人自認與原審被告林惠瓊原即相識，而其留於被上訴人處之身分證影本
    亦係真正，且其改名前均未曾遺失身分證等節（原審卷第一九、四二頁），是上
    訴人自係親自到場對保而為本件之連帶保證人可堪認定，所辯並未擔任連帶保證
    人云云，尚屬無據。被上訴人主張上訴人應負連帶保證責任，自堪採取。至借據
    及貸款申請書上所留上訴人之印文雖與上訴人所有印鑑不符，惟實務上銀行辦理
    對保並未要求保證人須以印鑑為之，尚無從以此而否認其為連帶保證人之事實。
五、綜上所述，原審被告林惠瓊既未按期清償借款而視為全部到期，上訴人為連帶保
    證人，自應負連帶清償之責任，從而被上訴人依連帶保證之法律關係，請求上訴
    人應連帶給付未償借款及其利息、違約金，自屬有據。是則原審判命上訴人如數
    給付，並依被上訴人之聲請為假執行之宣告，於法並無不合。上訴意旨指摘原判
    決不當，求予廢棄改判，為無理由，應予駁回其上訴。又本件事證已明，兩造其
    餘攻擊防禦方法，於判決之結果不生影響，無再逐一論述之必要，併此明。
據上論結，本件上訴為無理由，依民事訴訟法第四百四十九條第一項、第七十八條，
判決如主文。
中　　　華　　　民　　　國　　九十三　　年　　　三　　　月　　　九　　　日
                                                民事第一庭
~B1審判長法　官　黃金石
~B2      法　官　吳登輝
~B3      法　官　魏式璧
正本係照原本作成。
不得上訴。
中　　　華　　　民　　　國　　九十三　　年　　　三　　　月　　　九　　　日
~B法院書記官　唐奇燕
